# 大额定期存单列表问题

提问人：zcy2401 时间：2023-01-15 09:25:15
《中审众环研究·实务案例卷（ 2020 ）》问题4-1-49：在资产负债表列报方面，对于同时满足以下条件的大额存单，可在“货币资金”项目下 列报：（ 1 ）期限在 12 个月内（含 12 个月）；（（ 2 ））存存 单 的的 发 行条件允 许 提前支取；（；（ 3 ））持有人没有明确确将其持有至到期的意 图 。对不同时满足上述条件，但预计持有期限不超过一年（自购入日起算）的大额存单，可在“其他流动资产”项目下列报。 对不满足在“货币资金”或“其他流动资产”列报条件的大额存单，应在“其他非流动资产”项目下列报。
对这个解释有点疑惑，主要是加粗的第（ 2 ）、（ 3 ）点。
1 、如果存单提前支取，要损失超过活期利率的部分的利息，那么这能算满足第（ 2 ）条吗？买存单一般也不会不能提前支取吧？
2 、还有第（ 3 ）点，该如何判断，是仅仅根据管理层持有意图判断，还是要根据银行的购买协议？如果企业表示如果资金出现严重紧张情况下，才会提前支取，算满足第（ 3 ）点吗？

回答人：chenyiwei
1 、（ 2 ）这一条主要是针对存单的合同条款是否允许提前支取。（ 2 ）本身不考虑提前支取的可能性。
2 、（ 3 ）这一条除了考虑管理层的持有意图以外，还要考察其实际财务能力，即在大额存单存续期间，A有无足够多的其他现金来源用于应对日常现金支出需求，而无需提前赎回或转让定期存单来筹资。

提问人：丫 头 1982 时间：2023-01-16 23:25:59
@chenyiwei 陈老师，华夏银行有个交易平台，大额存单可以通过该交易平台进行出让，受让方为其他企业或个人，这样的大额存单是否就可以划分进其他货币资金中？

回答人：chenyiwei
也有观点，认为这类情况应作为应收款项融资或者交易性金融资产。